# 客户确定我司下游供应商和价格，是采用净额法还是总额法

提问人：bearsissi 时间：2022-03-09 09:59:19
我司与A客户、B供应商签订商品销售协议，我司将商品生产出来后，运送到B供应商进行个性化添加（成本 40 元），添加完毕，再运送回我司，我司再将商品以 50 元销售给A客户。我司拥有定价权，但B供应商是由A客户指定，个性化成本价格也由A客户指定，疑问：
①我司应该以总额法 50 元确认收入， 40 元确认委托加工成本；
②我司以净额法 10 元确认收入， 40 元通过往来流转。
求各位老师指点。谢谢！

回答人：chenyiwei
这个问题涉及本企业针对B供应商的个性化添加环节是否需承担“主要责任”的判断。从主帖中的信息来看，B供应商是由A客户指定，个性化成本价格也由A客户指定，且个性化成本远高于本企业的生产成本，故总体上看本企业采用净额法可能性更大。特别是，如果这样操作的目的仅仅是因为本企业具有某项B不具备的资质，则这种情况相当于B借用本公司资质，则更能说明应采用净额法。